臺灣新北地方法院民事判決
111年度重訴字第461號
原      告  華南商業銀行股份有限公司


法定代理人  黃俊智  
訴訟代理人  沈宗隆  
被      告  張覺心  


上列當事人間請求清償借款事件，經本院於民國111年11月2日言
詞辯論終結，判決如下：
    主  文
被告應給付原告如附表編號1、2、3所示新臺幣5,257,600元、新
臺幣1,259,095元、新臺幣195,125元，及各如附表編號1、2、3
所示之利息、違約金，每次違約狀態最高連續收取期數為9期。
訴訟費用由被告負擔。 
本判決得假執行。
    事實及理由
一、被告於民國108年3月19日向伊借款新臺幣（下同）585萬元
    、145萬元、226,653元（以下合稱系爭貸款），並簽訂貸款
    契約書3份（以下合稱系爭貸款契約），兩造約定自111年3
    月20日起，利率如附表所示按原告每季調整之定儲利率指數
    加碼年率0.6%計算，嗣後定儲利率指數調整時隨同調整，加
    碼幅度不變，並約定自借款日起，依年金法，於每月20日按
    月平均攤付本息，遲延給付本金或利息時，除按如附表所示
    利率計息外；其逾期在6個月以內者，另按上開利率10%，逾
    期超過6個月者，另按上開利率20%，計算違約金，每次違約
    狀態最高連續收取期數為9期。且均約定如有系爭貸款契約
    第13條之情事，視為全部到期。詎被告僅依約繳納系爭貸款
    本息分別至111年3月19日、111年5月19日即未再依約繳納，
    屢經催討，迄未清償，是依系爭貸款契約書第13條約定，其
    債務應視同全部到期，截至目前為止尚積欠伊本金如附表所
    示，爰依消費借貸之法律關係，提起本件訴訟，並聲明：如
    主文第1項所示。
二、被告方面：被告於111年11月2日本院言詞辯論期日對原告民
    事起訴狀所載之內容、事實為認諾（見本院卷第24頁）。
三、本院之判斷：　
　㈠按稱消費借貸者，謂當事人一方移轉金錢或其他代替物之所
    有權於他方，而約定他方以種類、品質、數量相同之物返還
    之契約；利息或其他報償，應於契約所定期限支付之；借用
    人應於約定期限內，返還與借用物種類、品質、數量相同之
    物，民法第474條第1項、第477條前段、第478條前段分別定
    有明文；又遲延之債務，以支付金錢為標的者，債權人得請
    求依法定利率計算之遲延利息。但約定利率較高者，仍從其
    約定利率。當事人得約定債務人於債務不履行時，應支付違
    約金。違約金，除當事人另有訂定外，視為因不履行而生損
    害之賠償總額。其約定如債務人不於適當時期或不依適當方
    法履行債務時，即須支付違約金者，債權人除得請求履行債
    務外，違約金視為因不於適當時期或不依適當方法履行債務
    所生損害之賠償總額。民法第233條第1項、第250條亦有明
    文。次按當事人於言詞辯論時為訴訟標的之捨棄或認諾者，
    應本於其捨棄或認諾為該當事人敗訴之判決，民事訴訟法第
    384 條定有明文。所謂為訴訟標的之認諾，乃指被告對於原
    告依訴之聲明所為關於某法律關係之請求，向法院為承認者
    而言，其承認須於言詞辯論時為之，始生訴訟法上認諾之效
    力；又被告既於言詞辯論時為訴訟標的之認諾，法院即應不
    調查原告所主張為訴訟標的之法律關係是否果屬存在，而以
    認諾為該被告敗訴之判決基礎（最高法院45年台上字第31號
    判決意旨參照）。本件原告主張被告就系爭貸款僅還本繳息
    至111年3月9日、111年5月19日，即未再依約還本繳息，尚
    積欠原告本金如附表編號⒈、⒉、⒊所示5,257,600元、1,259,
    095元、195,125元，且依系爭借貸契約約定應給付各自如附
    表編號⒈⒉⒊所示利息計算期間、利息利率、違約金計算期間
    及利率計算之利息、違約金乙節，有原告提出系爭貸款契約
    書3份、放款交易明細查詢單、放款指標利率及計息公告2紙
    附卷可稽（見本院卷第11至69頁），被告於本院111年11月2
    日言詞辯論時就原告主張及請求數額為訴訟標的之認諾（見
    本院卷第24頁），揆諸前開法律規定說明，本院應本於其認
    諾為被告敗訴之判決。從而，原告依消費借貸之法律關係及
    系爭貸款契約約定請求被告給付前開本金、利息、違約金，
    自屬有據，為有理由，應予准許。
四、綜上所述，原告依消費借貸之法律關係及系爭貸款契約約定
    ，請求被告給付如主文第1項所示之利息、違約金，為有理
    由，均應予准許。本件係本於被告認諾所為之判決，依民事
    訴訟法第389條第1項第1款規定，依職權宣告假執行。
五、本件事證已臻明確，兩造其餘攻擊防禦方法及所提證據，經
    核予判決結果不生影響，爰不逐一論述，併此敘明。
六、據上論結，本件原告之訴為有理由，爰判決如主文。
七、訴訟費用負擔之依據：民事訴訟法第78條。　　
中　　華　　民　　國　　111 　年　　11　　月　　16　　日
                  民事第一庭    法　官　朱慧真
以上正本係照原本作成
如對本判決上訴，須於判決送達後20日內向本院提出上訴狀。如
委任律師提起上訴者，應一併繳納上訴審裁判費。
中　　華　　民　　國　　111 　年　　11　　月　　16　　日
                                書記官　黃翊芳
　　　　　　　　　　　　　　
附表：被告應給付原告債權本金、利息、違約金　　　　　　　　　　　　　　
編號 債權本金（單位：新臺幣元） 利息起算日 利息利率（年息） 違約金計算期間及 利率     逾期6個月以內按原利息利率10% 逾期6個月以內按原利息利率20% ⒈ 5,257,600 111年3月20日起至清償日止 1.4% 自111年4月20日起 至111年10月19日止 自111年10月20日起 至清償日止，每次違約狀態持續，最高可連續收取期數為9期 ⒉ 1,259,095 111年3月20日起至清償日止 1.4% 自111年4月20日起 至111年10月19日止 自111年10月20日起 至清償日止，每次違約狀態持續，最高可連續收取期數為9期 ⒊ 195,125 111年5月20日起至清償日止 1.68% 自111年6月20日起 至111年12月19日止 自111年12月20日起 至清償日止，每次違約狀態持續，最高可連續收取期數為9期